最高法院刑事判決　　　　　　　九十四年度台非字第一一○號
　　上訴人　最高法院檢察署檢察總長
　　被　告　甲○○
　　　 　　　　　　 樓
　　　　　　　　　　樓
上列上訴人因被告違反組織犯罪防制條例等罪案件，對於台灣高
等法院中華民國九十年十二月十八日第二審確定判決（八十八年
度上更(一)字第八三三號），認為部分違法，提起非常上訴，本院
判決如下：
    主  文
原判決關於甲○○共同未經許可，無故持有獵槍部分撤銷。
    理  由
非常上訴理由稱：「按除有特別規定外，未受請求之事項予以裁
判者，其判決當然違背法令，刑事訴訟法第三百七十九條第十二
款定有明文。查本件被告甲○○共同未經許可，無故持有獵槍部
分，前經台灣高等法院以八十六年度上訴字第一八八三號判處有
期徒刑捌月，被告甲○○上訴三審，經最高法院於（民國）八十
八年十一月二十五日以八十八年度台上字第六六九○號判決認甲
○○無故持有獵槍部分，二審係依修正前槍砲彈藥刀械管制條例
第八條第三項論處罪刑，核屬刑事訴訟法第三百七十六條第一款
之案件，應不得上訴於第三審法院，乃竟提起上訴，其上訴不合
法予以駁回而告確定，此有各該判決書在卷可稽。按檢察官起訴
之事實，既經判決，即已無訴之存在，詎原審未察，誤就同一起
訴事實，復於九十年十二月十八日，以八十八年度上更(一)字第八
三三號判決再判處被告罪刑，該判決自有未受請求之事項予以裁
判之違法，案經確定，爰依刑事訴訟法第四百四十一條、第四百
四十三條提起非常上訴，以資糾正。」等語。
本院按：除有特別規定外，未受請求之事項予以判決者，其判決
當然違背法令，刑事訴訟法第三百七十九條第十二款定有明文。
所謂未受請求之事項，例如未經起訴或上訴之事項、起訴或上訴
所不及之事項、不在上級審法院發回範圍內之事項等，均屬之。
本件被告甲○○被訴於八十五年五月四日在台北縣中和市○○街
一○一巷十一弄六號，經警查獲其未經許可，無故持有之中共製
霰彈槍一支（含子彈八發，於鑑定時試射二發，餘六發）及改造
（即仿COLT半自動手槍改造）具有殺傷力之槍枝一支（含子彈四
發）部分，業經原審法院於更審前之八十八年三月三十一日以八
十六年度上訴字第一八八三號刑事判決，依想像競合犯從一重論
以共同未經許可，無故持有獵槍罪，量處有期徒刑八月（並諭知
沒收槍枝、子彈）。被告不服該判決，連同其餘之罪一併提起第
三審上訴，惟因違反槍砲彈藥刀械管制條例部分，原審係依修正
前（即七十九年七月十六日修正公布）槍砲彈藥刀械管制條例第
八條第三項（含想像競合關係之第十條第三項、第十一條第三項
）論處罪刑，該罪核屬刑事訴訟法第三百七十六條第一款之案件
，依規定經第二審判決者，不得上訴於第三審法院，此部分業經
本院於八十八年十一月二十五日以八十八年度台上字第六六九○
號刑事判決，認被告之上訴不合法，駁回其上訴確定（僅就其餘
部分諭知發回），有各該判決在卷可查。乃原審不察，於更審時
誤就已經判決確定不在發回範圍之共同未經許可，無故持有獵槍
（含持有具有殺傷力之改造槍枝及子彈）部分，復於九十年十二
月十八日以八十八年度上更(一)字第八三三號刑事判決，再判處有
期徒刑八月（並諭知沒收槍枝、子彈），揆諸首開說明，此部分
自屬違背法令。案經確定，且不利於被告，非常上訴意旨執以指
摘原判決此部分不當，為有理由，應由本院將原判決（指八十八
年度上更(一)字第八三三號刑事判決）關於甲○○共同未經許可，
無故持有獵槍部分撤銷，以資救濟。又原審係就未受請求之事項
予以判決，本院僅將此部分撤銷，已達救濟之目的，不發生另行
判決之問題，併此敘明。
據上論結，應依刑事訴訟法第四百四十七條第一項第一款前段，
判決如主文。
中　　華　　民　　國　九十四　年　　五　　月　 十二 　日
                      最高法院刑事第十二庭
                          審判長法官  謝　俊　雄
                                法官  陳　世　雄
                                法官  蘇　振　堂
                                法官  吳　信　銘
                                法官  徐　文　亮
      本件正本證明與原本無異
                                      書  記  官
中　　華　　民　　國　九十四　年　　五　　月　 十六 　日
                                                      Ｑ
